Inventaris van de kaarten 1570- ca. 1890, verzameld door E. H. Bergsma
Nationaal Archief, Den Haag
- EUROPA., II
  - Zuidelijke Nederlanden., II.200
    - Rivieren., II.210
      - Zuid-Holland., II.210.100
        - Hoogheemraadschap van Woerden 't Hoogen Heemraetschap van den Lande van Woerden.., 2e Kwart 18e eeuw; 70; 1 blad Kleur; 3 cm = 800 Rijnlandse roede
          UItgegeven door: Covens en Mortier
          Atlantes deel II blz. 80
        - Kaart van de omgeving van Woerden en het land van Montfoort en IJsselstein., Midden 18e eeuw; 71; 1 blad; zonder schaalaanduiding
        - Nieuwe Kaart van Delfland, na de laatste meeting int licht gebracht te Amsterdam bij Isaak Tirion., Midden 18e eeuw; 72; 1 blad; 72 mm = 2000 roeden
        - Hooge Heemraedschap van Delflant. Overzichtskaart van het Hoogheemraadschap., 1750; 73; 1 blad; 1:45.000
          Vervaardigd door N. & J. Kruikius(2e druk)
          Tweede druk van de Overzichtskaart van N. & J. Kruikius van 1712. Hiervan bestaat een fascimilé: uitgegeven te Alphen aan de Rijn, 1977
        - Nieuwe kaart van Schieland en Krimpenerwaard, te Amsterdam bij Isaak Tirion., Derde kwart 18e eeuw; 74; 1 blad; 8 cm= 2000 Rijnlandse roeden
        - Nieuwe Kaart van het Hoogheemraadschap van Rijnland als mede van Amstelland en het Waterschap van Woerden ... tot opheldering van den Tegenwoordigen Staat der Vereenigde Nederlanden., 1745; 75; 1 blad; 79 mm = 3000 Rijnlandse roeden
          Uitgegev. te Amst. bij Is. Tirion
        - Kaart van het Grevelingenmeer en de daarin gelegen platen, het eiland Goeree en de batterijen aan de kust., Begin 19e eeuw; 76; 1 blad Kleur; zonder schaalaanduiding
          vervaardigd door: B.J. Dibbetz Manuscript
        - Brilium Hollandiae, opp ob Intestum Batavum Bellum, quod anno partae salutis MCLXXII Calend, aprilis, hic Initium Sumpsit famosum., 1572?; 77; 1 blad; zonder schaalaanduiding
          Plattegrond
          Uitgegeven door: Braun en Hogenberg
          - 76 verso. Briell. Beschrijving van de stad in het Duits
          Atlantes deel II blz. 17
        - Nieuwe Grond-Tekening der Stad Brielle, te Amsterdam bij Isaak Tirion., 1743; 78; 1 blad; 42 mm = 100 Rijnlandse roeden
          Atlantes deel III blz. 126
        - Teekening behorende bij het Contract wegens het maken van een gebouw tot patroonfabriek te Delft. Genie, 9e Stelling, Delft., 1862; 79; 1 blad
        - Houten brug over de trekvaart naar 's-Hage nabij Delft., 19e eeuw; 80; 1 blad; Schaal van 1:50
          Tekening
          MS
        - Grond tekening der Stad Delft, te Amst. bij Is. Tirion., 1742; 81; 1 blad; 28 mm = 50 Rijnlandse roeden
        - Dordrecht., 1742; 82; 1 blad; 2 cm = 50 Rijnlandse roeden
          Is. Tirion
        - Dordt., Begin 17e eeuw; 83; 1 blad; zonder schaalaanduiding
        - Verticale Zonnewijzer voor de noorderbreedte van Gorinchem (51°49' 48") met eene afwijking beoosten het zuiden van 20o., 19e eeuw; 84; 1 blad
          Zie ook inv. nrs. 85 en 86
        - Concept-tekening van een verticale zonnewijzer voor de noorderbreedte van Gorinchem., 19e eeuw; 85; 1 blad
          Zie ook inv. nrs. 84 en 86
        - Horizontale en Verticale Zonnewijzer voor de Noorderbreedte 51°49'48" (Gorinchem) met de lijn N.O.Z. in het vlak van den Meridiaan, en de lijn W.O. in het vlak van het Westen en Oosten. Concept-tekening van een zonnewijzer, met enkele rekensommen., 19e eeuw; 86; 1 blad
          Zie ook inv. nrs. 84 en 85
        - De Stad Gorinchem. Verbeterd door J.M. Martini. I. Tirion., Midden 18e eeuw; 87; 1 blad; 29 mm = 50 Rijnlandse roeden
        - Grondtekening der Stad Gouda. Isaak Tirion., Midden 18e eeuw; 88; 1 blad; 26 mm = 50 roeden
        - Grond-Tekening van 's-Gravenhage, te Amst. bij Is. Tirion., 1745; 89; 1 blad; 22 mm = 60 roeden
        - Het veranderen van Bastion 3 en voorliggenden bedekten weg. le Inspectie der Fortificatiën, Hellevoetsluis., 1865; 90; 1 blad
        - Teekening behoorende bij het Bestek van het werk: Het herstellen van Wallen te Hellevoetsluis. le Inspectie van Fortificatiën, Hellevoetsluis., 1865; 91; 1 blad
        - Nieuwe Grond-Tekening van het Fort Hellevoetsluis, te Amsterdam bij Isaak Tirion., 1745; 92; 1 blad; 41 mm = 70 Rijnlandse roeden
        - Leiden. Plattegrond., 1747; 93; 1 blad; 2 cm = 50 Rijnlandse roeden
          Isaak Tirion
        - Teekening van een verdedigbaar gebouw in het verdedigingswerk aan den mond van de haven te Numansdorp., 1862; 94; 1 blad; zonder schaalaanduiding
          le Inspectie van Fortificatiën Brielle
        - Nieuwe Grondtekening der Stad Oudewater, te Amsterdam bij Is. Tirion., 1749; 95; 1 blad; 64 mm = 100 Rijnlandse roeden
        - Grondtekening der Stad Rotterdam, verbeterd door J. Kortebrant, te Amsterdam bij Isaak Tirion., 1742; 96; 1 blad; 17 mm = 50 Schielandse roeden
        - Grondtekening der Stad Schiedam, door J. Kortebrant 1743. Te Amsterdam bij Is. Tirion., 97; 1 blad; 37 mm = 100 Rijnlandse roeden
        - Grondtekening der Stad Schoonhoven, te Amsterdam bij I. Tirion., 1743; 98; 1 blad; Plattegrond. 44 mm = 80 Rijnlandse roeden
        - Nieuwe Grondtekening van de Stad Woerden., 99; 1 blad; 36 mm = 60 Rijnlandse roeden
          I. Tirion
        - Woerden. Plattegrond. I. Blaeu., Midden 17e eeuw; 100; 1 blad; 47 mm = 720 pedes Geometrici
          Atlantes deel I blz. 300
      - Zeeland., II.210.130
        - Topographische Kaart van het eiland Goedereede en Overflakkee. Vervaardigd door J.H. Kips, Ingénieur Verificateur van het Kadaster des Rijks en in Zuid-Holland., 1835; 101; 1 blad; 1:50.000
          Afkomstig uit de Atlas van het Eiland Goedereede en Overflakkee, 1835
          Vervaardigd door: J.H. Kips
        - Generaele Caerte vanden lande van Voorne inden Lande van Over Flacquee., 1695; 102; 1 blad Kleur; 55 mm = 400 roeden
          J. Luiken fec.
          I. Stemmers sculps.
          A. Steyaart Inv.
          Afkomstig uit: Kaartboek vanden Lande van Voorne, gemaakt ingevolge resolutie van heeren breede geerfdens van 7 juli 1695
        - Generale Caarte vanden lande van Voorne aande Oostzijde van Flacquee., 1695; 103; 1 blad; 94 mm - 600 roeden
          I. Luiken fecit.
          A. Steyaart inv.
          Afkomstig uit: Kaart boek vanden Lande van Voorne, gemaakt ingevolge resolutie van heeren breede geerfdens van 7 juli 1695
      - Noord-Holland., II.210.150
        - Beddingen van Amsterdam. Dwarsprofiel van de beddingen, die in de diepte gemeten zijn, met vermelding van de diepte in voeten en de grondsoort. Daarnaast een specificatie van de profielen per dag., Midden 18e eeuw; 104; 1 blad; 38 mm = 12 Rijnlandse voeten
          Vervaardigd door: J. le Francq van Berkhey
    - Luxemburg., II. 230
      - Sect. 1a. Neuerburg. Topografische kaart van de omgeving van St. Vith, met aanduiding van de grenzen tussen Luxemburg en Duitsland., Eind 18e eeuw; 105; 1 blad
        zonder schaalaanduiding
        Waarschijnlijk is dit het linker bovenblad van een meerbladige kaart
    - Verenigd Koninkrijk., II. 240
      - La Grande Bretagne, pour l'intelligence de l'histoire Romaine de M. Stuart. 1803. G. van Baarsel sculpsit. Historische kaart van Engeland en Schotland., 106; 1 blad; 6 cm = 90 Engelse mijl
      - Smith's new map of the Navigable Canals and Rivers of England, Wales & Scotland, Distinctly Shewing the length of each Line and the Dates of the Acts of Parliament which have Passed for executing the same, containing also the direct roads to the Principal Places, with their distance from London ... C. Smith, 1821. Kaart van de kanalen en rivieren van het Verenigd Koninkrijk., 107; 1 blad Kleur; 10,7 cm = 50 Engelse mijl
      - Smith's New Map of the Railways and Canals of England, Wales and Scotland. Containing also the Direct Roads to the Principal Places, with their Distance from London. Kaart van de kanalen, wegen en spoorwegen., 1839; 108; 1 blad Kleur; 10,6 cm = 50 Engelse mijl
      - A new map of the Kingdom of England, representing the Princedome of Wales, and other Provinces, Cities, Market Towns, with the Roads from Town to Town, and the number of reputed Miles between them, given by Inspection without Scale or Compass. Printed and given out at Amsterdam by Nicolas Visscher., 1698; 109; 1 blad Kleur. Met legenda en alfabetisch plaatsnamenregister; zonder schaalaanduiding
        Atlantes deel III blz. 180-181
      - Nieuwe kaart van het Zuider gedeelte van Groot-Brittannie, behelzende het Koninkrijk Engeland. Volgens de laatste Waarnemingen in het ligt gebracht te Amsterdam by Isaak Tirion., Midden 18e eeuw; 110; 1 blad; 6 cm = 70 Engelse mijl
      - Angliae regnum tam in septem antiqua Anglo-Saxonum regna quam in omnes Hodiernas Regiones accuratissime distinctum per Nicolaum Visscher Amst:Bat:., 1698; 111; 1 blad Kleur; 84 mn = 60 Engelse mijl
        Atlantes deel III blz. 179
      - Anglia regnum. W. Blaeu., 1635; 112; 1 blad; 31 mm = 30 Engelse mijl
        Atlantes deel I blz. 89
      - Engeland en Wales.
        - England and Wales, founded upon the Grand Trigonometrical survey, shewing all the Mail Coach, Turnpike & Rail Roads, the Rivers and Navigable Canals, also the Boundaries & divisions of Counties, the extent of Boroughs, Country Election & Rolling Places under the. Reform Act together with..... J. & C. Walker, according to the Act of Parliament. London., 1838; 113; 6 bladen Kleur; zonder schaalaanduiding
        - Map of England and Wales. The result of fifteen years labour. Dedicated by Permission to His Royal Highness the Prince Regent, by H. R. Highness Dutiful Servant and Hydrographer. A. Arrowsmith 1815. Kaart van Engeland en Wales in ca. 18 bladen., 114; 11 bladen Kleur; 28 cm = 33 Engelse mijl
          Met overzichtsblad
          Blad 11 is overzichtsblad
        - Gilbert's new map of England and Wales, drawn and engraved by Joseph Lyon. London... 2nd edition., 1830; 115; 1 blad Kleur; 13 cm = 70 Engelse mijl
        - A New Physical, Historical & political map, of England and Wales, from actual surveys and astronomical observations of the Royal Society.... by John Andrews, geographer and map-seller.... Geologisch-historisch-politieke kaart van Engeland en Wales., 1786; 116; 1 blad Kleur; 11,4 cm = 30 Engelse mijl
        - General map of the Geology and Inland navigation of Engeland and Wales, with these of Scotland, to the South of Edinburgh and Glasgow, by Nath. Coltman. Geologische - en waterwegenkaart van Engeland en Wales, en het zuiden van Schotland., Tweede kwart 19e eeuw; 117; 1 blad Kleur; 73 cm = 40 Engelse mijl
        - A New Royal Geographical Pastime for England and Wales, wherein the Distance of Each Town is laid down from London, in measured miles, being a very amusing game to play with a Teetotum, Ivory pillars and Counters... Spelkaart van Engeland en Wales met bijbehorende spelregels., 1787; 118; 1 blad Kleur; zonder schaalaanduiding
          Uitgegeven door: Robert Sayer
        - This map, intended to illustrate more especially the physical configuration of Wales and its Border Counties, forms part of the second edition of the Geological Map of England and Wales in six sheets, by J.B. Greenough, ... Geologische kaart van Wales met lijst van heuvels., 1839; 119.1-119.2; 1 blad; zonder schaalaanduiding
          Deze kaart maakt deel uit van de geologische kaart van Engeland en Wales in 6 bladen, door G.B. Greenough
          - blad 1, 119.1
          - blad 2, 119.2
      - Schotland.
        - Transvers.....of the co..... five and..... shewing the undulations ..... character of the ..... by Jame... Halve afdruk van zes geologische balken van o.m. het Carboon in: Burntisland, Queensferry, Buckhaven, Pittenween, Kinross en Newburg (Oost-Schotland)., Midden 19e eeuw; 120; 1 blad; 97 mm = 4 Engelse mijl
          Waarschijnlijk misdruk
        - Map of the Counties Fife and Kinross, including parts of Perth, Edinburgh & Lintithgow Shires. Published by W & A.K. Johnston Edinburgh. Kaart van Oostschotland., Midden 19e eeuw; 121; 4 bladen Kleur; 25 cm = 10 Engelse mijl
        - Nieuwe kaart van het Noorder Gedeelte van Groot-Brittannië behelzende het Koninkrijk Schotland. Te Amsterdam bij Isaak Tirion., Midden 18e eeuw; 122; 1 blad; 64 cm = 70 Engelse mijl
        - Lithographische Karte von Schotland. Nach Murray u.a. von Richard Andree. Kaart van het Gallische spraakgebied in Schotland., Midden 19e eeuw; 123; 1 blad; 1:2.500.000
          - 123 verso. Die Ethnographischen Verhältnisse Schotlands. Von Richard Andrée. Mit einer Karte der gaelischen-englischen Sprachgrenze. Beschouwing van de etnografische verhoudingen van Schotland
        - Novissima regni Scotiae septentrionalis et Meridionalis Tabula, divisiae in Ducatus, Comitatus, Vice-Comitatus, Provincias, Praefecturas, Dominia. et Insulas. Auctore I. Covens et C. Mortier., 1714; 124; 1 blad Kleur; 9,8 mm = 48 Engelse mijl
        - Table des latitudes et longitudes des principaux lieux du Royaume d'Ecosse. Dressé par N. De Fer Géographe de Monseigneur., Eind 18e eeuw; 125; 1 blad Kleur; 89 mm = 50 Schotse mijl
          Met hoogte- en afstandstabel
        - New Road Map of Scotland, with distance from Edinburg and from Port to Port. Shewing the Lines of Railway, Canals etc. .....W & A.K. Johnston., Midden 18e eeuw; 126; 2 bladen Kleur; 66 mm = 25 Engelse mijl
        - Map of Scotland, constructed from Original Materials strained under the authority of The Parliamentary Commissioners for making Roads and building Bridges in the Highlands of Scotland.., 1807; 127; 4 bladen; 12,3 cm = 20 Engelse mijl
          Vervaardigd door: A. Arrowsmith, Hydrographer to his majesty
        - Eleventh edition. Scotland on nine imperial sheets, by the late John Ainslie, with the Railways and other additions to 1841., Midden 19e eeuw; 128; 9 bladen Kleur; 16 cm = 25 Engelse mijl
          Met legenda en afstandstabel
      - Niet gerubriceerd.
        - Zuidkust Provinces Meridionales de 1'Angleterre, ou côtes Septentrionales de la Manche, tirées de la carte de Browne, Inprimé à Londres, à Paris chez le Sieur le Rouge Ingénieur Géographe du Roy., Midden 18e eeuw; 129; 2 bladen Kleur; 13 cm = 30 Engelse mijl
          Kaart in 4 bladen van de Engelse Zuidkust
          De twee bovenste bladen ontbreken
        - Kanaal English Channel. Traveling-Map of England... by George Bauerkeller. Wertheim in the Grand Dutchy of Baden, Printed by himself Kaart van het kanaal en de Engelse zuidkust., 1833; 130; 1 blad
          Met legenda en inzet van Londen
        - Carte vom Canal Zwischen dem Atlantischen Meere und der Nord-See mit den Küsten von Frankreich, Holland und Schotland, wie auch von gantz England und Ireland., 1804; 131; 1 blad Kleur; 58 cm = 80 Engelse mijl
          Vervaardigd door: A.F. Saltzenberg
        - Doncaster To the right Honourable William Wentworth Fitzwilliam viscount and Baron Milton etc. This map of the country around Doncaster Is with his Lordships permission humbly dedicated by his obliged servants, William Faden & Wm Sheardown... London., 1805; 132; 1 blad; 14 cm = 10 Engelse mijl
          Kaart van Doncaster en omgeving
        - Zuidschotse Berglanden To the nobility Gentry & Clergy of the Country of Lanark, this map, shewing all the railways, new lines of roads & c. Respectfully dedicated by the Proprietors., 1841; 133; 2 bladen Kleur; 12 cm = 5 Engelse mijl
          Vervaardigd door: W. Johnston Noordwest boven
          Met inzet van Glasgow
        - Roxburgh Map of the country of Roxburgh, surveyed by N. Tennant, engraved by W & A. K. Johnston., 1840; 134; 2 bladen Kleur; 82 mm = 5 Engelse mijl
          Kaart van Roxburgh, ten westen van Northumberlandshire
          Met afstandstabel
        - Ayr Johnston's map of the Country of Ayr, with Parish, Boundaries, Railways & c. by A.E. Thomson, Surveyor Ayr. Dedicated to the Highland Society of Scotland. Edinburg/Glasgow. Kaart van het district Ayr onder Glasgow., 1839; 135; 4 bladen Kleur; 10 cm = 5 Engelse mijl
        - Bath A map of the coutry eleven miles round the city of Bath, from actual surveys (by several hands). B. Donne. Kaart van Bath en omgeving., 1796; 136; 1 blad; 9 cm = 5 Engelse mijl
        - Colchester A military plan of the District of Colchester, comprehending Lexden and Winstree Hundreds., 1809; 137; 1 blad; 15 cm = 2 miles
          Uitgegeven door: W. Faden
        - Cumbrian District A Map of the Direction of the Lakes and of the projected New Turnpike Roads connected therewith, and set out under the direction of J.L. Mc. Adam... in 1823. Kaart van het merengebied ten zuiden van Schotland., 138; 1 blad Kleur; 61 mm = 20 Engelse mijl
        - Dover Partie de l'angleterre. Kaart van de Engelse kust rond Dover. Karrewijn; Henri Fricx exc., 1709; 139; 1 blad; 95 mm = 2 Brabantse mijl
        - Edinburgh Map of the County Edinburgh, made on the basis of the Trigonometric Survey of Schotland, surveyed in the years 1827-1828 and 1840, and published by the proprietor, William Fowler. London., 1845; 140; 2 bladen; 10 cm = 4 Engelse mijl
          Ingekleurd
        - Londen-Bath Road from London to Bath. Kaart van de weg van Londen naar Bath in 11 bladen., Begin 19e eeuw; 141; 1 deel; zonder schaalaanduiding
          Ingebonden
          Blad 7 t/m 11 zijn aanwezig
        - London-Morpeth London and Morpeth Mail Road. (Index map) Surveyed by Thomas Telford, Postkaart van de route London-Morpeth in twee bladen., 1827; 142.1-142.3; 3 bladen KIeur; 13,8 cm = 11 Engelse mijl
          Linkerblad: Londen - East Retford
          Rechterblad: East Retford - Morpeth
          - Blad 1, 142.1
            Niet raadpleegbaar
          - Blad 2, 142.2
          - Blad 3, 142.3
        - Margate To the right honorable the master, wardens and elder brethen of the trinity house this chart of the Downs and Margate roads is most respectfully dedicated by William Heather. Navigatiekaart van de kust van Engeland bij Margate., 1797; 143; 1 blad; 11,5 cm = 4 Engelse mijl
        - Montgomery, Merionet Mervinia et Montgomeria Comitatus. Amstelodami apud P. Schenk et G. Valk., 1605; 144; 1 blad; 67 mm = 7 Engelse mijl
        - Northumberlandshire Norththumberland. zonder (auteurs)naamvermelding, Begin 19e eeuw; 145; 1 blad; 27 mm = 10 Engelse mijl
        - Thanet A New map of the Isle of Thanet. Protracted by a scale of two inches to one Statue mile from the Large topographical survey of the country of Kent... Kaart van het eiland Thanet.., 1808; 146; 1 blad; 10 cm = 2 Engelse mijl
          Vervaardigd door: Lt. Colonel W. Mudge
        - Theems Map of the river Thames from London to Margate and Ramsgate. Kaart van de Theems tussen Londen en Margate en Ramsgate., 1836; 147; 1 blad Kleur; 75 mm = 2 Engelse mijl
          Uitgegeven door: C. Smith & son
          Met legenda en kaartinzet: de kust bij Margate en Ramsgate
        - Bowle's Draught of the River Thames, from it's Spring in Gloucester-Shire to it's Influx into the sea, with a table of all the Lock's Wears, and Bridges thereupon... Carington Bowles., 1774; 148; 1 blad Kleur. Met legenda; z.s
        - River Thames with the Docks from Blackwall to the Tower. Kaart van de rivier de Theems van Blackwall tot de Tower in Londen., 1832; 149; 1 blad; 73 mm = 1000 yards
          Uitgegeven door: Longman & Co.
        - Isle of Wight Dispositif de Défense de Portsmouth, Spithead, Needles et de l'île de Wight. Kaart van Portsmouth, Spithead en Needles, waarop aangegeven de ligging der verdedigingswerken., Eind 19e eeuw; 150; 1 blad; 12 cm = 5 Engelse mijl
          Vervaardigd door: E. Guyot
        - Wight The travellers & tourist's Guide Map to the Isle of Wight. by W.J. Adams. Kaart van het eiland Wight. Tweede kwart 19e eeuw., 151; 1 blad; 47 mm = 5 Engelse mijl
        - "Greater London" An accurate map of the Country Twentymiles round London. From Gravesend to Windsor east and west, and from St. Alban's to Westerham North and South, with the Circuit of the Penny Post. Kaart van de omgeving van Londen., 1782; 152; 1 blad; zonder schaalaanduiding
          Uitgegeven door: I. Fielding
        - "Greater Londen" Les Environs de Londres à sept Lieues à la Ronde suivant 1'original Anglois. A Paris par et chez le Sr. le Rouge, Ingénieur Géographe du Roi, rue des Augustins vis à vis du panier Fleury 1745. Kaart van de omgeving van Londen., 153; 1 blad; zonder schaalaanduiding
        - Bath A new plan of the city of Bath, with the Additional Buildings, to the present time 1783., 154; 1 blad; 58 mm = 1 furlong of 220 yards
          Platttegrond
          [Gedrukt door?]: W. Taylor & W. Meyler
        - Brightehelmstone The environs of Brightehelmstone, surveyed by Thomas Gream. Kaart van Brighton en omgeving., 1883; 155; 1 blad Kleur; 10 cm = 4 Engelse mijl
        - Cheltenham Town of Cheltenham, laid down, chiefly from his own observations, and engraved by Edward Mitchell.., Begin 19e eeuw; 156; 1 blad; zonder schaalaanduiding
        - Chester Castle A Plan of the Castle of Chester, with the additional New Works erected by order of the Royal Honourable the Earl of Cholmondeley, whereunto is added a project of four Bastions in order to defend the ancient Walls against a regular seige., 18e eeuw; 157; 1 blad; zonder schaalaanduiding
          Derde kwart
          Het onderste gedeelte is afgescheurd
      - Edinburgh.
        - Plan of Edinburgh, Leith & Suburbs. by W. & A.K. Johnston, geographers and engravers of the queen. Plattegrond van Edinburg met de voorsteden., Eerste kwart 19e eeuw; 158; 1 blad Kleur; zonder schaalaanduiding
        - Urbis Edinae Facies Meridionalis. The prospect of the south side of Edinburg. Met legenda., Urbis Edinae Latus septentrionale. The Prospect of the north side of Edinburgh.; 18e eeuw; 159; z.s; 1 blad; zonder schaalaanduiding
          Twee aanzichten van Edinburgh
        - Johnston's plan of Edinburgh & Leith in 1851. From actual survey, by Alfred Langefield c.e. F.S.A., Midden 19e eeuw; 160; 4 bladen; 16,5 cm = 1/2 Engelse mijl
        - Johnston's plan of the city of Edinburgh. Fragment van de kaart van Edinburgh van W. & Z.K. Johnston: centrum van de stad., 1850; 161; 1 blad; 14,2 cm = 500 feet
          Fragment van inv. nr. 160
      - Niet gerubriceerd.
        - Glasgow Plattegrond van het centrum. zonder (auteurs)naamvermelding, Midden 19e eeuw; 162; 1 blad Kleur; zonder schaalaanduiding
        - Hereford Plattegrond., 1757; 163; 2 bladen; 10 cm = 66 yards
          Vervaardigd door: J. Taylor Met tekeningen van kerken en gebouwen in Glasgow
        - Inverness Plan of the town of Inverness, from actual Survey by John Wood. Edint., 1821; 164; 1 blad Kleur; 9,5 cm = 15 chains (Scale of chains each 66 feet)
        - Liverpool Plan and view of the Town of Liverpool., 1816; 165; 1 blad; 86 mm = 1/2 Engelse mijl
          Plattegrond en aanzicht
          Vervaardigd door W. Faden Met legenda
        - A chorographical survey of the country surrounding Liverpool/A view of the Cheshire shore from the south pier head. Kaart van Liverpool en omgeving/ Aanzicht van de kust van Cheshire vanaf de Zuid-pier., 1816; 166; 1 blad Kleur; 48 mm = 10 Engelse mijl
          Vervaardigd door: W. Faden
      - Londen.
        - Plattegrond der Verbrande Stadt London. Afbeelding van de Stadt London, aenwijzende hoe verre de zelve verbrandt is en wat plaetzen nogh overgebleven zijn. Tot Amsterdam bij Marcus Willemsz. Doornick, Boeckverkoper op den Vygendam., 1666; 167; 1 blad; 10 cm = 1 Engelse mijl
        - Kaart van Londen en omgeving., Midden 19e eeuw; 168; 1 blad Kleur; 18 mm = 1 Engelse mijl
          z.n
        - Plan de Londres, et du District soumis à la jurisdiction du Metropolitan Board of Works.... Kaart van Londen en het district onder de jurisdictie van de Metropolitan Board of Works. Etablissement Géographe de Bruxelles., Derde kwart 19e eeuw; 169; 1 blad Kleur; 1:6.250